臺灣新竹地方法院民事裁定　　　　　　　100年度聲字第308號
聲　請　人　老日光冷凍工業股份有限公司
法定代理人　張國榮
相　對　人　聯群電機股份有限公司
法定代理人　林瑞豐
上列當事人間因假扣押供擔保強制執行事件，聲請人聲請通知相
對人限期行使權利，本院裁定如下：
    主    文
相對人應於本裁定送達後二十日內，就其因本院八十四年度執全
字第二五一號假扣押執行所受之損害，向聲請人行使權利，並向
本院提出為行使權利之證明。
聲請費用由相對人負擔。
    理  由
一、按訴訟終結後，法院得依供擔保人之聲請，通知受擔保利益
    人於一定期間內行使權利並向法院為行使權利之證明，民事
    訴訟法第104 條第1項第3款後段定有明文。另所謂「訴訟終
    結」，固應從廣義解釋，包括撤銷假扣押或假處分裁定及執
    行程序終結在內。
二、本件聲請意旨略以：聲請人前遵本院 84年度裁全字第280號
    假扣押裁定，提供第一商業銀行無記名式可轉讓定期存單，
    折合新臺幣（下同）200 萬元為擔保金，以本院84年度存字
    第511號提存事件提存後，聲請本院以84年度執全字第251號
    為假扣押之執行。嗣經聲請人多次聲請變換提存物，最終遵
    本院 94年度聲字第179號變換提存物裁定，提供臺北市政府
    建設公債93年度債票，面額各10萬元之無記名式公債20張，
    共計面額200萬元之擔保金，並以本院94年度存字第483號提
    存事件提存在案。茲因聲請人已具狀聲請撤銷前開假扣押裁
    定，並撤回假扣押之執行，是本案訴訟業已終結，爰依據民
    事訴訟法第104 條第1 項第3 款後段之規定，請求本院通知
    相對人於一定期限內行使權利或向本院為行使權利之證明等
    語，並提出本院 84年度裁全字第280號民事裁定、本院94年
    度存字第483號提存書、本院84年3月27日新院丁執湯字第14
    026號執行命令、本院84年4月24日新院丁執湯251字第5號函
    、本院99年度司裁全聲字第94號民事裁定及其確定證明書、
    本院民事執行處99年11月4日新院燉84執全武字第251號通知
    、公司登記資料查詢、遭退回之信封影本暨中華郵政掛號郵
    件收件回執、戶籍謄本及公司變更登記表等件為證。
三、經查，聲請人主張之事實，業經本院審核聲請人所提出之前
    開證物及依職權調閱本院 84年度裁全字第280號假扣押事件
    （含本院84年度執全字第251號）、本院94年度存字第483號
    擔保提存事件及本院99年度司裁全聲字第94號撤銷假扣押等
    卷宗核閱無訛。而聲請人即債權人既已聲請本院撤銷前開假
    扣押裁定確定，並撤回假扣押執行程序，是假扣押所保全之
    本案訴訟及本院 84年度裁全字第280號假扣押事件均已終結
    。從而，聲請人聲請通知相對人限期行使權利，核與首揭規
    定相符，自應予准許。
四、依民事訴訟法第95條、第78條，裁定如主文。
中    華    民    國   100    年    8     月    12    日
                  民事第一庭    法  官  羅惠雯
以上正本係照原本作成。
如對本裁定抗告須於裁定送達後10日內向本院提出抗告狀，並繳
納抗告費新臺幣1,000元。
中    華    民    國   100    年    8     月    12    日
                                書記官  李勻淨